

- s.philippart@gmail.com
- 122 6 70 22 06 0
- +33 6 70 23 86 01
- ⊕ Française
- Paris/France Timezone
- sphilippart-s.github.io/blog/
- in philippartstephane
- philippart-s
- @philippart-s
- 🔌 2471248/wilda
- Resume PDF

FORMATION

Ingénieur en Informatique Polytech Tours

DUT InformatiqueUniversité d'Orléans - Tou
1996

BAC D

Lycée Claude de France à Romorantii 1993

LANGUES

Français (Natif)

Anglais (Professionnel)

CENTRES D'INTÉRÊTS

Co-créateur du meetup TADx

Running

Cuisine

A PROPOS

OVHcloud, Paris

Après de nombreuses années passées dans le monde du développement, de l'expertise et de l'architecture logicielle j'ai choisi de changer de voie. En effet, les relations avec les développeuses et développeurs étant un élément très important pour moi j'ai décidé de devenir Developer Advocate.

Le partage est un élément essentiel pour moi: c'est pourquoi j'ai co-créé une association dont le but est d'organiser des meetups autour de l'agilité et du DevOps : TADx.

Toujours dans le but de partager :

- je suis speaker lors de conférences (l'ensemble de mes conférence est disponible ici : https://noti.st/philippart-s).
- je suis animateur d'un podcast mensuel (Tranches de Tech :
- https://podcast.ausha.co/tranches-de-tech).
- j'anime des Twitch (https://bit.ly/twitch-replays)j'écris des articles pour le magazine Programmez.
- j'écris des blog posts techniques sur mon blog personnel (https://philipparts.github.io/blog/)

Au sein de mes différentes équipes j'ai souvent endossé le rôle de team lead (ou tech lead) afin d'organiser au mieux l'équipe mais aussi de définir la stratégie de l'équipe.

EXPERIENCES PROFESSIONNELLES

Team lead Developer Advocate / Developer Relation

2022 - Aujourd'hui

Developer Advocate au sein des équipes public cloud d'OVHcloud et plus particulièrement

d'Intelligence Artificielle et cloud native.

Client zéro auprès des équipes produits pour tester les produits. Technical writer pour les guides officiels et des blog posts d'entreprise.

Participation aux conférences en tant qu'orateur et tenue de stand.

Animations des communautés de développement en interne et en externe. Développement de POC et démos.

Organisation et animation de la vie d'équipe en tant que team lead (4 personnes).

Tech lead Architecte Logiciel / Platform engineer

2008 - 2022

Mise à disposition de socles pour les équipes de développement : Spring*, JEE, Angular, Business Works (ESB).

Développement de Frameworks internes (SpringBoot & Angular).

Conception et réalisation de la plateforme d'intégration continue basée sur Jenkins 2 ("pipelines as code"), SonarQube et GitHub.

Mise en place de la chaîne "CI / CD" sur OpenShift.

Organisation et animation de la vie d'équipe en tant que tech lead (5 personnes).

Ingénieur logiciel Java / JEE Apside TOP, Tours

Harmonie-Mutuelle, Tours

2006 - 2008

Mise en place d'applications Web en tant qu'expert JEE en prestation chez Coface Services et accompagnement du personnels interne dans sa montée en compétences . Rôle de tech lead au sein des équipes.

Chef de projet technique Delta Informatique, Tours

2004 - 2006

Mise en place de sites web (secteur banque et assurances) en JEE (déployés sur Weblogic) comme développeur expert puis chef de projets techniques (spécifications techniques, développement et mise en place chez les clients) sur les mêmes technologies.

Ingénieur Java / JEE Prima Solutions, Paris

2002 - 2004

Développement de front end et back end dans le secteur assurance et pour le site assurland.com. Accompagnement clientèle pour le déploiement de solutions JEE / Weblogic.

PROJETS PERSONNELS

TADx - Co-créateur d'un meetup à Tours. Ce meetup a pour objectif d'organiser un évènement par mois autour des sujets divers et variés que l'on peut trouver dans l'écosystème IT.

Blog personnel - Blog personnel pour partager autour de sujets techniques.

Conférences données - Slides et vidéos des conférences données.

CONTRIBUTIONS OPEN SOURCE

Jenkins conventional commits plugin - Plugin Jenkins permettant le calcule automatique des versions en fonction des messages de commit.

Developers Conferences Agenda/List - Repository de centralisation des date de

conférences et CFP.

LangChain4j - Repository permettant l'utilisation de LLM au sein d'applications Java.

COMPÉTENCES & APTITUDES

